臺灣臺南地方法院臺南簡易庭裁定
110年度南秩字第25號
移送機關    臺南市政府警察局第一分局

被移送人    胡興宗




上列被移送人因違反社會秩序維護法案件，經移送機關以民國11
0年3月5日南市警一偵字第1100091962號移送書移送審理，本院
裁定如下：
    主  文
胡興宗投擲有殺傷力之物品而有危害他人身體或財物之虞，處罰
鍰新臺幣伍仟元。
    事實及理由
一、移送意旨略以：被移送人於民國110年2月26日0時43分許，
    持點燃之環保連環炮朝位於臺南市○區○○路○段000號東寧派
    出所正門丟擲後逃逸，該所員警調閱監視器循線通知被移送
    人到場，其坦承在東寧派出所前投擲有傷害性之鞭炮。被移
    送人雖辯稱，其係因遭人駕車追逐，而故意投擲鞭炮要嚇嚇
    對方等語。然被移送人之上開行為已違反社會秩序維護法第
    63條第1項第4款規定，爰依法移請裁處等語。
二、按放置、投擲或發射有殺傷力之物品而有危害他人身體或財
    物之虞者，處3日以下拘留或新臺幣3萬元以下罰鍰，社會秩
    序維護法第63條第1項第4款定有明文。
三、經查：
  ㈠被移送人於警詢中坦承其於前揭時間搭乘友人凃嘉鎧所駕駛
    車牌號碼000-0000號自用小客車（下稱系爭車輛），行經東
    寧派出所時，有點燃及投擲鞭炮之行為等語（見本院卷第12
    、13頁）。被移送人固辯稱：伊係因系爭車輛遭兩輛白色汽
    車追逐，行經東寧派出所前，對方已經追得很近，伊決定點
    燃及投擲鞭炮，嚇嚇他們，以保護系爭車輛上之自己及友人
    凃嘉鎧、吳思賢，伊投擲鞭炮後，才知道白色汽車內的人是
    吳思賢的朋友等語。惟其若擔心上開白色汽車內的人會對自
    己及車上友人不利，被移送人應請求東寧派出所之員警協助
    ，卻捨此合法途徑不為，而向對方投擲已點燃之鞭炮，顯與
    常理不符，是其上開所辯，尚難採信。
  ㈡本院審酌被移送人於警詢時之陳述，及觀諸移送機關提供之
    檔案名稱IMG_5971.MOV、IMG_5972.MOV監視器影片、監視器
    畫面截圖（見本院卷第23-27、37頁）內容，可知被移送人
    係於其所搭乘之系爭車輛行駛在機車優先道時，在馬路上投
    擲已點燃之鞭炮，該鞭炮有產生相當大之火花，且相隔5秒
    後，即有1名騎士騎乘機車行經附近。依一般社會常情，鞭
    炮點燃時會產生高溫、高熱，若有行人或車輛經過，可能因
    此受到驚嚇，而有肇致交通事故發生或造成灼傷、燃燒之情
    形，足以對他人之身體或財物構成威脅，自屬具有殺傷力之
    物品。
  ㈢綜上，被移送人之行為已該當「投擲有殺傷力之物品而有危
    害他人身體或財物之虞」之要件，而違反社會秩序維護法第
    63條第1項第4款規定。爰審酌被移送人之智識程度、手段、
    違反義務之程度、上開非行所生之危害及行為後之態度等情
    ，裁處如主文第1項所示之罰鍰，以資懲儆。
四、依社會秩序維護法第45條第1項、第63條第1項第4款，裁定
    如主文。
中　　華　　民　　國　　110 　年　　6 　　月　　17　　日
                  臺南簡易庭  法　官  陳尹捷
以上正本係照原本作成。
如不服本裁定，得於裁定書送達之翌日起5日內，以書狀敘述理
由，向本庭提起抗告。
中　　華　　民　　國　　110 　年　　6 　　月　　17　　日
                              書記官  曾美滋